【裁判字號】    98,上訴,973
【裁判日期】    980610
【裁判案由】    毒品危害防制條例
【裁判全文】
臺灣高等法院臺中分院刑事判決         98年度上訴字第973號
上  訴  人
即  被  告  甲○○
上列上訴人因毒品危害防制條例案件，不服臺灣臺中地方法院98
年度訴字第723號中華民國98年3月30日第一審判決（起訴案號：
臺灣臺中地方法院檢察署98年度毒偵字第32號），提起上訴，本
院判決如下：
    主  文
上訴駁回。
    犯 罪 事 實
一、甲○○前因施用第一級毒品案件，經法院判處有期徒刑10月
    確定，甫於民國（下同）94年9月23日因縮刑期滿執行完畢
    。另因施用第一級毒品案件，經臺灣臺中地方法院裁定令入
    戒治處所施以強制戒治1年，甫於96年7月29日執行完畢。詎
    其仍不知戒絕毒癮，於上開強制戒治執行完畢釋放後5年內
    ，又基於施用第一級毒品海洛因之犯意，於97年10月30日13
    時許，在位於臺中縣太平市○○路之7-11便利商店旁，以將
    海洛因摻入香煙內點燃吸食之方式，施用第一級毒品海洛因
    乙次。嗣於97年10月30日21時27分許，為警徵得其同意後，
    採集尿液送驗結果，呈嗎啡、可待因陽性反應，而查悉上情
    。
二、案經臺中市警察局第三分局報告臺灣臺中地方法院檢察署檢
    察官偵查起訴。
      理  由
一、上揭犯罪事實，業據上訴人即被告甲○○（下稱被告）於偵
    查、原審及本院審理中坦承不諱，且有中山醫學大學附設醫
    院檢驗科藥物檢測中心尿液檢驗報告乙紙附卷可稽。足徵被
    告之自白與事實相符，而足以採信。又被告前因施用第一級
    毒品案件，經臺灣臺中地方法院裁定令入戒治處所施以強制
    戒治1年，甫於96年7月29日執行完畢，亦有台灣高等法院被
    告前案紀錄表乙份在卷足憑，被告於強制戒治執行完畢釋放
    後，5年內再犯本件施用第一級毒品海洛因犯行，自應依法
    追訴、處罰。本件事證明確，被告犯行堪以認定，應依法論
    科。
二、核被告所為，係犯毒品危害防制條例第10條第1項之施用第
    一級毒品罪。被告持有毒品海洛因之低度行為，已為施用之
    高度行為所吸收，不另論罪。被告前因施用第一級毒品案件
    ，經法院判處有期徒刑10月確定，甫於94年9月23日因縮刑
    期滿執行完畢，有臺灣高等法院被告前案紀錄表可稽，被告
    於有期徒刑執行完畢後5年內又故意再犯本案之罪，為累犯
    ，應依刑法第47條第1項規定，加重其刑。
三、至上訴意旨稱：其曾供出毒品之來源，但因警察查緝不力，
    致藥頭跑掉，此部分應有減刑之適用；又被告係主動到警察
    局採尿的，應符合自首之規定，依法應減輕刑責云云。經查
    ：(一)按犯毒品危害防制條例第10條第1項之罪，供出毒品來
    源，因而查獲其他正犯或共犯者，減輕或免除其刑，毒品危
    害防制條例第17條第1項定有明文；因此，被告供出其毒品
    之來源後，尚且須查獲其他正犯或共犯者，始有前開法條所
    規定之減輕或免除其刑之適用。惟本件被告所供出之藥頭並
    未經查獲，業據被告於本院審理時供認在卷，則被告所稱應
    依毒品危害防制條例第17條第1項為減刑云云，於法尚有未
    合。(二)查被告係屬毒品列管人口，此次被告是定期到警察局
    接受採尿檢驗的，於警採尿時，始供出有施用第一級毒品之
    情事，而非主動向警請求採尿送驗的，此業經證人即警員丙
    ○○到庭證述屬實。本件被告既屬應定期至警察局採尿接受
    檢驗之人，故其此次到警察局接受採尿，乃因法律之規定前
    來報到的，並非被告主動前來要求驗尿的，此與一般未經列
    管之毒品人口，在被發覺施用毒品之前，即主動要求驗尿之
    情形有別；且毒品管制人口需定期到警察局報到採尿，乃因
    其再犯率甚高，應予定期追蹤、輔導，使其能斷絕毒癮，因
    此，在採尿之前被告即屬較高施用毒品者之群體，且毒品案
    件，必須經採尿檢驗始能確定是否有施用毒品之情形以觀，
    在檢驗結果出來之前，若謂被告供出施用毒品之犯行，即可
    認為自首，則所有毒品列管人口施用毒品案件，皆可認為係
    屬自首，不無過於寬鬆之嫌，故本院審酌被告之犯罪情節，
    縱未向警供承施用毒品之犯行，警方仍可經由驗尿結果查知
    ，實難認被告係屬自首。綜上，被告此部分上訴意旨，難認
    為可採。
四、乃原審適用刑事訴訟法第299條第1項前段，毒品危害防制條
    例第10條第1項，刑法第11條、第47條第1項之規定，並審酌
    被告施用毒品等情形，量處被告有期徒刑9月，其認事用法
    均無違誤，量刑亦稱妥適，原審判決即應與維持；被告提起
    上訴，請求依法予以減刑云云，為無理由，應駁回被告之上
    訴。
據上論結，應依刑事訴訟法第368條，判決如主文。
本案經檢察官乙○○到庭執行職務。
中    華    民    國    98    年    6     月    10    日
            刑事第十一庭  審判長法  官  陳  朱  貴
                                法  官  胡  文  傑
                                法  官  何  志  通
以上正本證明與原本無異。
如不服本判決應於收受送達後十日內向本院提出上訴書狀，其未
敘述上訴理由者，並得於提起上訴後十日內向本院補提理由書狀
（均須按他造當事人之人數附繕本）「切勿逕送上級法院」。
                                書記官  高  麗  淇
中    華    民    國    98    年    6     月    10    日


司法院資訊處製作；財團法人民間司法改革基金會備份。
